臺灣屏東地方法院刑事判決
96年度訴字第382號
公　訴　人　臺灣屏東地方法院檢察署檢察官
被　　　告　甲○○
　　　　　　　　　　（另案在臺灣屏東監獄竹田分監受刑中）
上列被告因違反毒品危害防制條例案件, 經檢察官提起公訴（96
年度毒偵字第563 號）, 本院裁定以簡式審判程序審理, 判決如
下：
    主  文
甲○○施用第一級毒品, 累犯, 處有期徒刑壹年貳月, 扣案第一
級毒品海洛因貳包（合計淨重零點捌肆公克、空包裝重零點柒公
克）沒收銷燬之; 扣案注射針筒壹支沒收。又施用第二級毒品,
累犯, 處有期徒刑柒月。應執行有期徒刑壹年柒月, 扣案第一級
毒品海洛因貳包（合計淨重零點捌肆公克、空包裝重零點柒公克
）沒收銷燬之; 扣案注射針筒壹支沒收。
    事  實  及　理　由
一、事實：甲○○曾於民國88年間, 因施用毒品案件, 為臺灣高
    雄地方法院裁定送觀察勒戒, 嗣因認有繼續施用傾向, 遂再
    由法院裁定令入戒治處所施以強制戒治, 迄90年10月7 日執
    行完畢釋放, 並由臺灣高雄地方法院檢察署檢察官於91年3
    月25日以91年度戒毒偵字第295 號為不起訴處分確定。惟其
    旋又因施用毒品, 為檢察官起訴, 並由本院以93年度訴字第
    173 號判決判處應執行有期徒刑1 年確定, 且於94年6 月20
    日縮刑期滿執行完畢。詎甲○○不知悔改, 竟又於施用毒品
    受有期徒刑執行完畢釋放後5 年內, 基於施用第一級毒品之
    犯意, 於95年10月19日上午某時, 在不詳處所, 以針筒注射
    之方式, 施用第一級毒品海洛因1 次。另基於施用第二級毒
    品之犯意, 於95年10月19日19時35分採尿時向前回溯72小時
    內某時, 在不詳處所, 以將毒品置放在玻璃球管內燒烤, 使
    汽化後吸食其煙霧之方式, 施用第二級毒品甲基安非他命1
    次。嗣於95年10月19日17時35分許, 在屏東縣九如鄉九清村
    九如市場之停車場內, 因另案通緝為警逮捕時, 發現其手中
    握有預備供其施用之第一級毒品海洛因2 包（合計淨重0.84
    公克、空包裝重0.70公克）及甲○○所有、預備供其施打海
    洛因毒品之注射針筒1 支。
二、本件證據除引用起訴書證據清單記載之證據（如附件起訴書
    ）外, 並增加引用被告於本院審理中之自白為證據。
三、按海洛因為第一級毒品, 甲基安非他命為第二級毒品, 毒品
    危害防制條例第2 條第2 項第1 款、第2 款分別定有明文。
    被告於受強制戒治執行完畢釋放後5 年內施用毒品, 而為法
    院判處徒刑, 復於徒刑執行完畢後5 年內, 再次施用海洛因
    及甲基安非他命毒品, 核其所為係犯毒品危害防制條例第10
    條第1 項施用第一級毒品罪及同條第2 項之施用第二級毒品
    罪, 其持有海洛因及甲基安非他命毒品之行為分別為施用該
    等毒品之犯行所吸收, 不另論罪。被告前有如事實欄所示之
    科刑及執行情形, 有臺灣高等法院被告前案紀錄表附卷足憑
    , 其於刑之執行完畢後5 年內, 故意再犯本件有期徒刑之兩
    罪, 均為累犯, 均應依法加重其刑。被告所犯上開兩罪, 犯
    意各別, 罪名不同, 應分論併罰。爰審酌被告之智識程度、
    曾有違反肅清煙毒條例、竊盜及多次施用毒品之犯罪前科（
    卷附臺灣高等法院被告前案紀錄表參照）, 素行不端, 前經
    施用毒品受觀察勒戒、強制戒治及有期徒刑之執行後, 仍無
    視毒品對身心之危害而再度施用, 且施用兩種毒品, 足見其
    毒癮非淺, 其於偵、審程序中均坦承犯行等一切情狀, 分別
    量處如主文所示之刑, 並合併定其應執行之刑, 以資懲儆。
    扣案第一級毒品海洛因2 包, 為查獲之毒品; 其包裝袋則衡
    情已與毒品沾黏, 難以析離, 亦應視同查獲之海洛因毒品,
    併依毒品危害防制條例第18條第1 項前段規定諭知沒收銷燬
    之。扣案注射針筒1 支, 則為預備供被告施用海洛因毒品之
    工具, 扣案前均未曾使用, 業據被告供明, 故應依刑法第38
    條第1 項第2 款規定宣告沒收。
四、公訴意旨另以: 被告甲○○基於施用第一級毒品之犯意, 自
    95年8 月1 日起至同年10月19日9 時許前之某日止, 在屏東
    縣九如鄉○○村○○路102 號住處, 以針筒注射之方式, 施
    用第一級毒品海洛因多次（即將前開論罪科刑之施用海洛因
    毒品犯行除外）; 另基於施用第二級毒品之犯意, 自95年10
    月初某日起至同年月18日9 時止, 在前開處所及屏東縣九如
    鄉三塊厝朋友住處, 以將毒品置於玻璃球管中以火燒烤, 使
    汽化後吸食其煙霧之方式, 施用第二級毒品甲基安非他命多
    次（即將前開論罪科刑之施用甲基安非他命毒品犯行除外）
    , 而認此兩部分行為亦分別涉有毒品危害防制條例第10條第
    1 項之施用第一級毒品罪嫌及同條第2 項之施用第二級毒品
    罪嫌。經查: 公訴人認被告涉有此兩部分犯嫌, 乃以被告於
    警訊中之自白、上開尿液檢驗報告、扣案海洛因2 包及注射
    針筒1 支為主要論據。惟被告於95年10月19日被查獲時, 先
    向警方陳稱: 「我約1 天注射2 次（海洛因）。」；「3 至
    4 天吸食1 次（甲基安非他命）」（屏東縣警察局屏東分局
    屏警分偵字第00950047507 號卷第5 頁筆錄參照）, 並在偵
    查中向檢察官陳稱: 「我於今年10月初起至今年10月18日早
    上9 時許在我家中及我九如鄉三塊厝村朋友家中施用安非他
    命」；然於本院審理時又改稱: 「（甲基安非他命）去朋友
    那裡用1 次而已, 在被抓到的前兩天, 就是10月16日用的」
    ; 「（海洛因）2 天用1 次。」（本院卷第28頁背面筆錄參
    照）, 前後說詞不一, 犯罪時間、地點亦欠明確, 因此尚難
    據其自白, 認定其施用毒品之有無或其次數。又卷附尿液檢
    驗報告, 依目前之科學檢驗技術, 僅能證明被告曾於採尿前
    數天內施用海洛因及甲基安非他命毒品, 至於其施用之次數
    、時間及採尿前數天內以外之時間是否吸食毒品, 均無從自
    該檢驗報告得知, 故亦不能以卷附之尿液檢驗報告證明被告
    曾自95年8 月1 日某時起至同年10月19日9 時許前之某時止
    , 在前揭論罪科刑部分以外之時間、地點, 施用海洛因毒品
    多次。或自95年10月初某日起至同月18日9 時許之間, 在前
    揭論罪科刑部分以外之時間、地點, 施用甲基安非他命毒品
    多次。此外, 扣案海洛因毒品2 包及注射針筒1 支, 則僅為
    查獲之毒品或被告施用海洛因毒品之工具, 亦不足用以證明
    被告施用毒品之時間及次數。是以, 公訴人所提出之證據,
    尚不足證明被告曾有此兩部分之施用第一、二級毒品犯行。
    此外, 復查無其他證據證明被告確有公訴人所指此兩部分犯
    行, 惟公訴意旨似認此兩部分分別與前揭論罪科刑之施用第
    一級毒品及施用第二級毒品部分為實質上一罪, 爰不另為無
    罪之諭知。
據上論斷, 應依刑事訴訟法第273 條之1 第1 項、第299 條第1
項前段、第310 條之2 , 毒品危害防制條例第10條第1 項、第2
項、第18條第1 項前段, 刑法第11條、第47條第1 項、第38條第
1 項第2 款、第51條第5 款, 判決如主文。
中　　華　　民　　國　　96　　年　　4 　　月　　30　　日
                  刑事第四庭    法  官　王以齊
以上正本證明與原本無異。
如不服本判決應於收受本判決送達後十日內向本院提出上訴書狀
，其未敘述上訴理由者，並得於提起上訴後十日內向本院補提理
由書狀（均須按他造當事人之人數附繕本）「切勿逕送上級法院
」
中　　華　　民　　國　　96　　年　　4 　　月　　30　　日
                                書記官  盧姝伶
附錄本判決論罪科刑法條：
毒品危害防制條例第10條第1 項
施用第一級毒品者, 處6 月以上5 年以下有期徒刑。
施用第二級毒品者, 處3 年以下有期徒刑。
